【裁判字號】    97,訴,697
【裁判日期】    971121
【裁判案由】    違反毒品危害防制條例
【裁判全文】
臺灣嘉義地方法院刑事判決               97年度訴字第697號
公  訴  人  臺灣嘉義地方法院檢察署檢察官
被      告  甲○○
上列被告因違反毒品危害防制條例案件，經檢察官提起公訴（97
年度毒偵字第893、961、1232號），被告於準備程序中就被訴事
實為有罪之陳述，經本院合議庭裁定由受命法官改依簡式程序審
理，判決如下：
    主  文
甲○○施用第一級毒品，累犯，處有期徒刑柒月；又施用第一級
毒品，累犯，處有期徒刑柒月；又施用第一級毒品，累犯，處有
期徒刑柒月，扣案之海洛因（淨重拾點陸壹公克）沒收銷燬之，
扣案前開海洛因之外包裝袋伍個及注射針筒壹支均沒收之；又持
有第二級毒品，累犯，處有期徒刑參月，扣案之甲基安非他命（
驗餘淨重壹點伍柒肆柒公克）沒收銷燬之，扣案前開甲基安非他
命之外包裝袋壹個沒收之。應執行有期徒刑壹年參月，扣案之海
洛因（淨重拾點陸壹公克）及甲基安非他命（驗餘淨重壹點伍柒
肆柒公克）均沒收銷燬之，扣案前開海洛因之外包裝袋伍個、甲
基安非他命之外包裝袋壹個及注射針筒壹支均沒收之。
    犯 罪 事 實 及 理 由
一、犯罪事實：甲○○前因2次違反肅清煙毒條例案件，經臺灣
    臺北地方法院以83年度訴字第872號判決、83年度訴字第
    1808 號判決，分別判處有期徒刑3年6月、3年8月確定，二
    案接續執行至民國86年2月5日縮刑假釋付保護管束，嗣假釋
    遭撤銷，殘刑執行至94年3月4日縮刑期滿執行完畢；甲○○
    又於95 年間，因施用毒品案件，經觀察、勒戒及強制戒治
    後，於96 年4月11日強制戒治執行完畢釋放，並於96年4月
    17日經臺灣嘉義地方法院檢察署檢察官以96年度戒毒偵字第
    19號為不起訴處分確定。詎仍不知悛悔，於上開強制戒治釋
    放後5年以內，又基於施用毒品之犯意，於97年3月5日某時
    ，在其嘉義縣布袋鎮○○里○鄰○○路359號住處，以將海洛
    因摻水稀釋，置於注射針筒，再注入己之靜脈中之方式，施
    用第1級毒品海洛因1次；又於97年4月7日某時，在其嘉義縣
    布袋鎮○○里○鄰○○路359號住處，以將海洛因摻水稀釋，
    置於注射針筒，再注入己之靜脈中之方式，施用第1級毒品
    海洛因1次；復於97年6月19日某時，基於持有毒品之犯意，
    在其嘉義縣布袋鎮○○里○鄰○○路359號住處，收受綽號「
    阿貴」之不詳成年男子所交付之第2級毒品安非他命1小包後
    ，即非法持有之，並將之放置於其上址住處；再於97年6月
    20日下午4時30分許，在其位於嘉義縣布袋鎮○○里○鄰○○
    路359號住處，以將海洛因摻水稀釋，置於注射針筒，再注
    入己之靜脈中之方式，施用第1級毒品海洛因1次。嗣於97年
    6月22日上午10時許，經警持法院核發之搜索票前往甲○○
    上址住處搜索，當場扣得海洛因5小包（合計淨重10. 61公
    克）、安非他命1小包（含袋重1.93公克）、電子磅秤1台、
    塑膠吸管2支、注射針筒1支及玻璃吸食器1個等物。
二、本件證據，除補充被告於本院準備程序及審判程序中之自白
    及憲兵司令部刑事鑑識中心97年9月26日憲直刑鑑字第
    0970001418號鑑定書外，餘均引用檢察官起訴書之記載（如
    附件）。
三、按海洛因及甲基安非他命係分屬毒品危害防制條例第2條第2
    項第1、2款所規定之第一級、第二級毒品，被告甲○○經強
    制戒治釋放後，5年內再犯本件施用第一級毒品罪，按同條
    例第23條第2項之規定，依該條例第10條之規定論處。核被
    告所為，係犯毒品危害防制條例第10條第1項之施用第一級
    毒品罪及同條例第11條第2項之持有第二級毒品罪。其施用
    前後持有第一級毒品海洛因之低度行為，為其施用之高度行
    為所吸收，不另論罪。又被告3次施用毒品及持有毒品犯行
    ，犯意各別，行為互殊，應分論併罰。被告有如犯罪事實欄
    所載之前科紀錄，此有卷附臺灣高等法院被告前案紀錄表可
    按，其受有期徒刑之執行完畢，5年以內再故意犯本件有期
    徒刑以上之4罪，均為累犯，均應依法加重其刑。爰審酌被
    告為國中畢業之智識程度，施用毒品屬戕害己身之行為，惟
    因施用毒品者之精神狀況異於常態，對社會治安具有潛在之
    危險性，及被告犯後業已坦白犯行，犯後態度良好等一切情
    狀，分別量處如主文所示之刑，並定其應執行刑。扣案之海
    洛因（淨重10.61公克）、甲基安非他命（驗餘淨重1.5747
    公克）分別為第一、二級毒品，均應依毒品危害防制條例第
    18條第1項前段沒收銷燬之，前開海洛因之外包裝袋5個及甲
    基安非他命之外包裝袋1個，均為被告所有，用以包裹毒品
    ，以防外洩、裸露潮解，並便於攜帶毒品使用，扣案之注射
    針筒1支，為被告所有，供施用海洛因所用，均為被告供承
    在卷，均應依刑法第38條第1項第2款之規定沒收之。至扣案
    之電子磅秤1台、塑膠吸管2支及玻璃吸食器1個，經查非被
    告所有，不予宣告沒收，併此敘明。
四、依刑事訴訟法第273條之1第1項、第299條第1項前段、第310
    條之2、第454條第2項，毒品危害防制條例第10條第1項、第
    11條第2項、第18條第1項前段，刑法第11條、第47條第1項
    、第51條第5款、第38條第1項第2款，判決如主文。
本案經檢察官陳則銘到庭執行職務。
中    華    民    國    97    年    11    月    21    日
                  刑事第三庭    法  官  劉瓊雯
以上正本證明與原本無異。
如不服本判決應於收受判決後10日內向本院提出上訴書狀，並應
敘述具體理由；其未敘述上訴理由者，應於上訴期間屆滿後20日
內向本院補提理由書（均須按他造當事人之人數附繕本）「切勿
逕送上級法院」。
中    華    民    國    97    年    11    月    21    日
                                書記官  劉美娟
附錄本案論罪科刑法條：
毒品危害防制條例第10條第1項
施用第一級毒品者，處 6 月以上 5 年以下有期徒刑。
毒品危害防制條例第11條第2項
持有第二級毒品者，處 2 年以下有期徒刑、拘役或新臺幣 3 萬
元以下罰金
。


司法院資訊處製作；財團法人民間司法改革基金會備份。
